【裁判字號】    98,消債更,131
【裁判日期】    980813
【裁判案由】    更生事件
【裁判全文】
臺灣臺北地方法院民事裁定           98年度消債更字第131號
聲  請  人
即 債務 人  甲○○
上列當事人聲請消費者債務清理事件，本院裁定如下：
    主  文
債務人甲○○自中華民國九十八年八月十三日上午十時起開始更
生程序。
命司法事務官進行本件更生程序。
    理  由
一、按法院開始更生程序之裁定，應載明其年、月、日、時，並
    即時發生效力。次按法院裁定開始更生或清算程序後，得命
    司法事務官進行更生或清算程序，必要時得選任律師、會計
    師或其他適當之自然人或法人為監督人或管理人，消費者債
    務清理條例第45條第1項、第16條第1項定有明文。
二、本件聲請意旨略以：伊有不能清償債務情事，曾於民國95年
    7月間與最大債權銀行安泰商業銀行成立協商，約定每月清
    償新臺幣（下同）21,092元，但伊於96年度每月薪資約26,0
    00元，繳納協商款後，所剩餘額不足支付基本生活開銷，幸
    經親友資助，勉強維持生計，但親友之經濟援助亦有窮盡，
    伊於親友無法繼續伸出援手後，終至於96年4月因無法繼續
    繳納協商款項而毀諾。又伊於96年任職彪記國際有限公司時
    ，每月薪資所得平均為26,000元，但97年因景氣下滑，導致
    伊97年1月至8月每月薪資所得平均僅為17,355元。嗣雖於97
    年9月再度任職晉越國際公司外務工作，每月薪資約35,000
    元，然因伊之配偶為大陸人士，目前無工作收入，有賴伊扶
    養。依臺北市每人每月最低生活費14,152元計算，伊每月薪
    資扣伊與配偶最低生活費後，僅餘6,696元，不足以清償協
    商款項，具有不可歸責於己之事由致履行困難。又伊無擔保
    或無優先權之債務總額未逾1,200萬元，復未經法院裁定開
    始清算程序或宣告破產，爰向本院聲請更生等語。
三、經查：債務人所主張之上開事實，業據提出財產及收入狀況
    說明書、債權人清冊、前置協商協議書、財政部台北市國稅
    局95年度、96年度綜合所得稅各類所得資料清單、財產歸屬
    資料清單、戶籍謄本、存摺影本、國宅租賃契約書等為證，
    經本院核實無訛。又依債務人於95年6月間向最大債權銀行
    安泰商業銀行申請債務協商時，所出具之收入證明切結書所
    載，其每月薪資為28,000元，參酌95年度內政部頒布之臺北
    市每人每月最低生活費為14,377元，債務人之收入扣除其個
    人最低生活費後，僅餘13,623元，確實不足以支付協商款項
    ，足見確因不可歸責於債務人之事由致履行有重大困難。此
    外，本件又查無債務人有消費者債務清理條例第6條第3項、
    第8條或第46條各款所定駁回更生聲請之事由存在，則債務
    人聲請更生，應屬有據，並依上開規定命司法事務官進行本
    件更生程序，爰裁定如主文。
四、至於債務人於更生程序開始後，應另提出足以為債權人會議
    可決或經法院認為公允之更生方案以供採擇，俾免更生程序
    進行至依消費者債務清理條例第61條規定應行清算之程度，
    附此敘明。
中    華    民    國    98    年    8     月    13    日
                  民事第三庭    法  官  魏式瑜
以上正本係照原本作成。
本裁定不得抗告。
本裁定業於98年8月13日10時公告。
中    華    民    國    98    年    8     月     13    日
                                書記官  曾鈺馨


司法院資訊處製作；財團法人民間司法改革基金會備份。
